# 同一控制合并日利润表编制

提问人：tjuzzy 时间：2015-12-18 10:09:53
关于同一控制有几个疑惑，请各大神帮忙解答一下，谢谢 同一控制企业合并（没有少数股东情况）： 1 、比较报表是不是对应合并年度的 1 月 1 日的资产负债表? 2、如果母公司单家报表有足够的资本公积-溢价，合并的期初未分配利润就是母子公司相加？ 3 、合并业务的年末编制合并报表时候子公司的盈余公积和未分配利润还需要恢复么？ 4 、模拟权益法编制合并报表时候，第二步借：投资收益 期初未分配利润（金额是子公司 1 月 1 日还是合并日金额？）

回答人：chenyiwei
其实对于同一控制下合并，合并方和被合并方都是从设立日开始就一直被当前的最终控制方所控制，且对被合并方享有 100 ％权益的，合并日前合并报表的编制可以说相当简单： 1 、除了被合并方的实收资本与合并方资本公积相加以外，其余所有项目按相同项目简单相加（因而被合并方合并日前的留存收益自然恢复）； 2 、按正常处理方法抵销两者之间的内部往来和内部交易； 3 、在合并日，按合并日应支付的现金对价（或非货币资产、所承担负债的账面价值）冲减权益。如果以合并方自身股份为对价的，则将相应增发股本金额从资本公积转入股本。这样前期体现于留存收益中的被合并方留存收益继续保留。